臺灣臺北地方法院刑事判決　　　　　　95年度易更(一)字第20號
公　訴　人　臺灣臺北地方法院檢察署檢察官
被　　　告　甲○○
上列被告因毒品危害防制條例案件，經檢察官提起公訴（94年度
毒偵字第3785號），本院判決如下：
    主  文
本件免訴。
    理  由
一公訴意旨略以：被告甲○○於民國九十四年十月十八日為警採
  尿前之九十六小時內之某時，在某不詳處所施用第二級毒品安
  非他命，嗣於該日下午五時二十分許，員警據報前往臺北縣板
  橋市○○路○段一號九樓之二十二處，查獲被告所在現場內有
  第一級毒品海洛因、第二級毒品安非他命等毒品，因而對被告
  採尿送驗，經檢驗結果確呈第一級毒品鴉片類、第二級毒品安
  非他命陽性反應等語，因認被告涉犯毒品危害防制條例第十條
  第二項之罪。
二案件曾經判決確定者，應諭知免訴之判決，刑事訴訟法第三百
  零二條第一款定有明文；又訴訟上所謂一事不再理之原則，關
  於實質上一罪或裁判上一罪，亦均有其適用，最高法院六十年
  臺非字第七七號著有判例可參。又被告行為後，刑法已於九十
  四年一月七日修正公布，九十五年七月一日施行，修正後第二
  條第一項規定：「行為後法律有變更者，適用行為時之法律。
  但行為後之法律有利於行為人者，適用最有利於行為人之法律
  。」改採從舊從輕原則。被告行為後，刑法已於九十四年一月
  七日修正公布，九十五年七月一日施行，修正後第二條第一項
  規定：「行為後法律有變更者，適用行為時之法律。但行為後
  之法律有利於行為人者，適用最有利於行為人之法律。」改採
  從舊從輕原則。又刑法於修正後，刪除第五十六條連續犯之規
  定，此刪除雖非犯罪構成要件之變更，但顯已影響行為人刑罰
  之法律效果，自屬法律有變更，依修正後之刑法第二條第一項
  規定比較新、舊法結果，舊法第五十六條連續犯之規定乃將被
  告連續之數行為以一罪論，較有利被告，參照最高法院九十五
  年第八次刑事庭會議決議，自應適用行為時法（即舊法）。
三被告甲○○基於概括犯意，自九十四年七月一日某時起至九十
  五年一月二十日某時，先後在臺北市○○區○○路四八六巷三
  七弄二十一號住處內、臺北市○○區○○街一○四巷口公廁內
  、臺北市○○區○○街一五四巷與寶興街口之楊祖廟公廁內、
  臺北市○○區○○路二段四○八巷公廁內及臺北市內之不詳公
  寓樓梯間內等處，施用第一級毒品海洛因多次之犯行，經臺灣
  高等法院以九十四年度訴字第一二八一號判決（原審案號：本
  院九十四年訴字第一二八一號）判處有期徒刑一年四月，並已
  確定等情，有判決書、臺灣高等法院前案紀錄表等各一份附卷
  可參。
四甲基安非他命或海洛因大多分開使用，惟於下列情況會有混用
  ：(一)有些海洛因使用者喜好加入甲基安非他命以增加其舒暢感
  覺；(二)原先使用甲基安非他命者開始嘗試使海洛因時；(三)有些
  海洛因成癮者偶而會施用安非他命來消除海洛因戒斷時出現之
  不舒服症狀；(四)有些海洛因販毒者加入甲基安非他命以增加其
  重量。這兩種藥物同時施用不會引起排斥，甚至在欣快感方面
  有被加強的可能。不同吸毒族群及不同毒品種類，有不同施用
  方式，包括以燒烤、注射及加入香煙中吸食等方式，施用後在
  人體有不同的吸收、分布、代謝及排泄之比率及時程，若將海
  洛因與甲基安非他命混合置於玻璃球中以燒烤方式吸食，於施
  用者之尿液中應可驗出嗎啡、甲基安非他命之陽性反應，對施
  用者可能產生降解之功能（參行政院國軍退除役官兵輔導委員
  會臺北榮民總醫院於九十三年五月十一日以北總內字第093002
  3372號函、行政院衛生署管制藥品管理局九十三年九月六日管
  檢字第0930008112號函、九十三年八月十七日管檢字第093000
  7733號函）。據此，吸毒者將安非他命與海洛因一同放置於玻
  璃球吸食器內燒烤產生煙霧施用，乃依其需求選擇施用毒品之
  方式，與海洛因價格高低無涉，亦無證據可認二種毒品混合施
  用後將增加危險性。
五被告於九十四年十月十八日下午，在臺縣板橋市○○路○段一
  號九樓之二十二號，以將海洛因粉末與安非他命粉末置於玻璃
  球內，下方燃燒後吸入所生氣體之方式，同時施用海洛因與安
  非他命該次犯行，除據被告自承：「平常用注射針筒施用海洛
  因，沒在施用安非他命，九十四年十月十八日那次是施用安非
  他命的人叫我倒一些海洛因粉末在安非他命裡面看看，我用吸
  管頭沾了約零點零幾公克海洛因，安非他命也是差不多零點零
  幾公克，二種一起吸食的感覺茫茫的，有點想昏睡的感覺，後
  來就睡著了，跟只施用海洛因的感覺比起來，比較不會那麼想
  睡。」（本院九十五年十二月二十九日準備程序筆錄）外，被
  告於九十四年十月十八日被查獲時，為警採尿送驗之結果顯示
  ，安非他命類及鴉片類均呈陽性反應，亦有臺灣檢驗科技股份
  有限公司九十四年十一月十四日濫用藥物尿液檢驗報告可證。
　綜合以上被告將海洛因與安非他命混合置於玻璃球中燒烤吸食
  後之作用，僅有降低海洛因帶來之昏睡感之效果，且其尿液檢
  驗結果亦呈鴉片類陽性、安非他命類陽性反應等情，並參以前
  述函文所揭，被告稱其係將海洛因與甲基安非他命混合置於玻
  璃球中以燒烤方式吸食一節，堪信為真。檢察官雖就被告前述
  施用安非他命之行為提起本件公訴，惟被告施用之毒品雖有數
  種，但客觀上僅有一施用行為，法律上無從割裂予以評價，為
  想像競合犯，本件起訴意旨所指被告施用安非他命犯行，與移
  請與本院九十四年訴字第一二八一號案件合併審理之施用海洛
  因犯行應屬同一案件，而該移請合併審理部分之施用海洛因犯
  行，既經臺灣高等法院九十四年度訴字第一二八一號判決確定
  ，已詳述於前，該確定判決之效力自及於本案之犯罪行為。參
　照前述說明，爰不經言詞辯論，逕諭知免訴之判決。
六依刑事訴訟法第三百零二條第一款、第三百零七條，判決如主
  文。
中　　華　　民　　國　　96　　年　　1 　　月　　10　　日
　　　　　　　　　刑事第十五庭  審判長法  官  廖紋妤
                                      法  官  楊台清
                                      法  官  邱蓮華
上正本證明與原本無異。
如不服本判決，應於判決送達後10日內，向本院提出上訴狀。
                                      書記官  王黎輝
中　　華　　民　　國　　96　　年　　1 　　月　　10　　日
